【裁判字號】    99,交聲,613
【裁判日期】    990511
【裁判案由】    違反道路交通管理處罰條例聲明異議
【裁判全文】
臺灣臺北地方法院交通事件裁定         99年度交聲字第613號
原處分機關  交通部公路總局臺北區監理所板橋監理站
異  議  人
即受處分人  甲○○
上列異議人即受處分人因違反道路交通管理處罰條例案件，對於
交通部公路總局臺北區監理所板橋監理站於中華民國99年4 月21
日所為之板監裁字第裁41-CG0000000號處分（原舉發通知單案號
：北縣警交字第CG0000000 號）聲明異議，本院裁定如下：
    主  文
異議駁回。
    理  由
一、原處分意旨略以：異議人即受處分人甲○○於民國99年3 月
    4 日下午4 時下午7 分時許，騎乘車牌號碼CPK-923 號重型
    機車，因行經臺北縣新店市○○路○ 段與檳榔路口（往臺北
    市）時，有不遵守道路交通標線指示（紅燈超越停止線）之
    違規，經原舉發機關臺北縣政府警察局開立北縣警交字第CG
    0000000 號舉發違反道路交通管理事件通知單逕行舉發，是
    爰依道路交通管理處罰條例第60條第2 項第3 款規定，及違
    反道路交通管理事件統一裁罰基準及處理細則第43、44、67
    條規定，裁處異議人新臺幣（下同）900 元罰鍰。
二、異議意旨略以：異議人之違規地點係在臺北縣新店市，而舉
    發單位卻是在臺北縣中和市，有無「逾越執權」之情形，應
    予調查；又異議人確有違規之行為，但是因為異議人以前曾
    經為趕上班而忽略對向紅綠燈，被對向來車撞傷，故當天是
    為了察看左方對向之紅綠燈之變換，以預防車禍之發生云云
    。
三、按汽、機車駕駛人駕駛汽車，應遵守道路交通標誌、標線、
    號誌之指示，道路交通安全規則第90條前段定有明文，而道
    路交通標誌標線號誌設置規則第206 條第5 款第1 目規定「
    圓形紅燈」之行車管制號誌係表示禁止車輛通行，並不得超
    越停止線或進入路口；劃設於道路上，設於已設有「停車再
    開」標誌或設有號誌之交岔路口，鐵路平交道或行人穿越道
    之前方及左彎待轉區之前端，寬30至40公分之白色實線，為
    停止線，用以指示行駛車輛停止之界限，車輛停止時，其前
    懸部分不得伸越該線，道路交通標誌標線號誌設置規則第17
    0 條第1 項、第2 項亦定有明文；又按汽車駕駛人，駕駛汽
    車（依道路交通管理處罰條例第3 條第8 款規定，汽車包括
    機器腳踏車即機車）不遵守道路交通標誌、標線、號誌之指
    示，而本章各條無處罰之規定者，處900 元以上1,800 元以
    下罰鍰，道路交通管理處罰條例第60條第2 項第3 款亦有明
    文。再者，行為人如有道路交通管理處罰條例第60條第2 項
    第3 款之違規行為，經警舉發，而在舉發違反道路交通管理
    事件通知單上所載之應到案日期前聽候裁決，經主管機關調
    查後仍認定其有上開違規行為者，依違反道路交通管理事件
    統一裁罰基準及處理細則第44條第1 項及違反道路交通管理
    事件統一裁罰基準表之規定，須對該行為人處以900 元之罰
    鍰。
四、經查：本件異議人於前揭時間，騎乘車號CPK-923 號重型機
    車，行經上開有燈光號誌之交岔路口時，於紅燈亮起後25秒
    7 未停止於停止線後方，卻逕行往前行駛超越標線暫停等情
    ，為異議人所不爭執，且有臺北縣政府警察局99年4 月6 日
    北縣警交字第0990051296號書函及違規採證照片3 張在卷可
    稽，是應堪認此部分事實。又於路口停等紅綠燈時不得超越
    停止線，乃考領有機車駕駛執照之一般用路人均應知曉之交
    通常識，則異議人於騎車接近停止線之際，見該處燈光號誌
    轉為紅燈，本即應減速慢行，並於停止線後方完全剎停等待
    ，縱其欲察看對向車道之燈號，亦須俟其行進車道之燈號轉
    換為綠燈後，始可為之，然異議人竟捨此不為，圖穿越而仍
    續前行，致有紅燈停車超越停止線之違規，顯屬可歸責於己
    之事由，是異議人確有前述交通違規之事實，至為明確，異
    議人所辯上情，無非卸責之詞，要無足取。此外，本件係由
    臺北縣政府警察局製單舉發，並無異議人所稱「逾越執權」
    之情形，何況對違反道路交通管理處罰條例所列之違規事實
    ，全國之員警均有依法舉發之權限，雖因地域之行政劃分而
    歸屬不同權責單位管轄，並無礙員警本於公務員身分而得依
    法執行公權力之職權，併予說明。
五、綜上所述，本件異議人確有在前揭時、地不遵守道路標線指
    示之違規行為，是原處分機關依前開道路交通管理處罰條例
    第60條第2 項第3 款，及違反道路交通管理事件統一裁罰基
    準表規定裁處受處分人罰鍰900 元，核無違誤，異議人聲明
    異議為無理由，應予駁回。
六、據上論斷，應依道路交通案件處理辦法第19條，裁定如主文
    。
中    華    民    國     99     年    5   月    11    日
                        交通法庭  法  官  陳思帆
上正本證明與原本無異。
如不服本裁定，應於裁定送達後5日內向本院提出抗告狀。
                                  書記官  林素霜
中    華    民    國     99     年    5   月    11    日

司法院資訊處製作；財團法人民間司法改革基金會備份。
